# 开具融信通票据的处理

提问人：472172619 时间：2022-01-22 12:28:02
公司向供应商开具融信通票据，在不承担融资费用，不作出付款承诺，不参与供应商与银行的保理协议仅配合确权的情形下，该项业务未导致公司应终止确认原金融负债而确认一项新的金融负债，故开具的融信通票据作为表外备查，但目前存在融信通票据金额大于表内应付某供应商余额的情况，这种情况，是否需要考虑将融信通票据入账，进行账务处理呢？@chenyiwei

回答人：chenyiwei
为何会出现融信通票据金额大于表内应付某供应商余额的情况？对超出部分预计将如何处理？本企业后续是否需按照已开出的融信通票据金额付款？